【裁判字號】    99,易,98
【裁判日期】    990319
【裁判案由】    違反毒品危害防制條例
【裁判全文】
臺灣屏東地方法院刑事判決                99年度易字第98號
公  訴  人  臺灣屏東地方法院檢察署檢察官
被      告  甲○○
上列被告因違反毒品危害防制條例案件，經檢察官提起公訴（98
年度毒偵字第1846號、第1979號），本院適用簡式審判程序，判
決如下：
    主  文
甲○○施用第二級毒品，累犯，處有期徒刑捌月；又施用第二級
毒品，累犯，處有期徒刑柒月。應執行有期徒刑壹年。
    事  實
一、甲○○前於民國88年間，因施用毒品案件，經本院以88年度
    毒聲字第2716號裁定送觀察勒戒，認有繼續施用毒品傾向，
    再經本院以89年度毒聲字第69號裁定送強制戒治，嗣經本院
    以89年度毒聲字第1261號裁定停止戒治，於89年7 月27日釋
    放，所餘戒治期間付保護管束，於90年1 月18日保護管束期
    滿，強制戒治視為執行完畢。於前開強制戒治視為執行完畢
    後5 年內，再於93年間因施用第二級毒品案件，經本院以94
    年度易字第31號判決判處有期徒刑5 月確定，於94年5 月23
    日易科罰金執行完畢。詎基於施用第二級毒品海洛因之犯意
    ：（一）於98年9 月27日，在屏東縣新園鄉○○路15號住處
    ，以將甲基安非他命置於玻璃球內燒烤，吸食所產生煙霧之
    方式，施用第二級毒品甲基安非他命1 次。嗣於98年9 月29
    日上午9 時56分許，因執行保護管束經採尿送驗，檢出甲基
    安非他命陽性反應，因而查獲；（二）另於98年11月10日晚
    上8 時許，在同上住處，以相同方式，施用第二級毒品甲基
    安非他命1 次。嗣於98年11月13日晚上6 時35分許，為警在
    屏東縣屏東市○○路、建民路交岔路口處盤查，扣得海洛因
    6 包（持有第一級毒品部分另案偵查中），於其98年11月10
    日晚上8 時許之施用第二級毒品犯行，未經偵查機關發覺前
    ，主動坦承該次施用第二級毒品犯行，並同意警方採集其尿
    液送驗，因而查獲。
二、案經臺灣屏東地方法院檢察署觀護人告發及屏東縣政府警察
    局移送臺灣屏東地方法院檢察署檢察官偵查起訴。
    理  由
一、本件被告甲○○所犯為死刑、無期徒刑、最輕本刑為3 年以
    上有期徒刑以外之罪，其於準備程序中就被訴事實為有罪之
    陳述，經告知簡式審判程序之旨，並聽取當事人之意見後，
    本院認為適宜獨任進行簡式審判程序，而裁定進行簡式程序
    審理，合先敘明。
二、上開犯罪事實，業據被告甲○○於本院審理時坦承不諱（參
    本院卷第29頁背面、第31頁），且其2 次經採集之尿液，各
    經台灣檢驗科技股份有限公司檢驗結果，均呈甲基安非他命
    陽性反應，有該公司先後出具之濫用藥物尿液檢驗報告附卷
    足憑（見98年度毒偵字第1979號偵查卷第21頁、98年度毒偵
    字第1846號偵查卷第2 頁），足認被告自白與事實相符，本
    件事證明確，其犯行均堪認定。
三、按修正毒品危害防制條例就施用毒品者，只於「初犯」及「
    5 年後再犯」等2 種情形，有其追訴條件之限制，即須於初
    犯經觀察、勒戒或強制戒治釋放後，5 年內均無施用毒品之
    行為，始能認其前所實施之觀察、勒戒或強制戒治已足遮斷
    毒癮，而得於5 年後再犯時，再予適用初犯之規定，重行觀
    察、勒戒等程序。倘5 年內已經再犯，被依法追訴處罰，縱
    其第3 次（或第3 次以上）施用毒品之時間在初犯釋放5 年
    以後，即與「5 年後再犯」之情形有別，且因已於「5 年內
    再犯」，顯見其再犯率甚高，原實施觀察、勒戒或強制戒治
    ，已無法收其實效，而無5 年戒斷期之存在，自無再經觀察
    、勒戒及強制戒治之必要，應由檢察官逕行起訴（參照最高
    法院95年度台非字第59號、第65號判決意旨）。經查，被告
    前因施用毒品案件，經本院以88年度毒聲字第2716號裁定送
    觀察勒戒，認有繼續施用毒品傾向，再經本院以89年度毒聲
    字第69號裁定送強制戒治，嗣經本院以89年度毒聲字第1261
    號裁定停止戒治，於89年7 月27日釋放，所餘戒治期間付保
    護管束，於90年1 月18日保護管束期滿，強制戒治視為執行
    完畢。於前開強制戒治視為執行完畢後5 年內，再於93年間
    因施用第二級毒品案件，經本院以94年度易字第31號判決判
    處有期徒刑5 月確定等事實，有臺灣高等法院被告前案紀錄
    表在卷可參，揆諸上開判決意旨，本件訴追條件自無欠缺，
    應依法追訴處罰。
四、核被告甲○○所為，係犯毒品危害防制條例第10條第2 項之
    施用第二級毒品罪。被告持有甲基安非他命之低度行為，應
    分別為各次施用之高度行為所吸收，均不另論罪。被告先後
    施用第二級毒品甲基安非他命，犯意各別，時地有異，應予
    分論併罰。被告前因違反毒品危害防制條例案件，經本院以
    94年度易字第31號判決判處有期徒刑5 月確定，於94年5 月
    23日易科罰金執行完畢乙節，亦有上開前案紀錄表附卷足憑
    ，其於有期徒刑執行完畢後5 年內，故意再犯本件有期徒刑
    以上之2 罪，依刑法第47條第1 項規定，均為累犯，應分別
    加重其刑。又其於98年11月13日晚上6 時35分許，為警在屏
    東縣屏東市○○路、建民路交岔路口處盤查，僅扣得第一級
    毒品海洛因6 包，於其98年11月10日晚上8 時許之該次施用
    第二級毒品犯行，未經承辦員警產生具體懷疑前先行自首，
    有查獲施用毒品案件報告表在卷可證（參本院卷第24頁），
    且願到庭接受裁判，堪認符合自首要件，且斟酌其勇於面對
    刑責及其自首對於訴追之助益程度，依刑法第62條前段規定
    ，就該次施用第二級毒品犯行部分，減輕其刑，並依法先加
    後減之。爰審酌被告施用毒品，足以戕害其身心，前因施用
    毒品，經判處罪刑，又為本件施用毒品犯行，顯見自制力不
    佳，非予適當之刑罰不足以戒絕犯行；惟考量其犯後坦承犯
    行，態度良好，又施用毒品行為於本質上係屬自我戕害行為
    ，反社會性之程度應屬較低等一切情狀，各量處如主文所示
    之刑，並定其應執行之刑。又扣案之粉末6 包經檢驗確為第
    一級毒品海洛因無訛，與本案被告施用第二級毒品部分無涉
    ，爰不為沒收銷燬或沒收之諭知。
據上論斷，應依刑事訴訟法第273 條之1 第1 項、第299 條第1
項前段，毒品危害防制條例第10條第2 項，刑法第11條前段、第
51條 第5 款、第47條第1 項、第62條前段，判決如主文。
本案經檢察官潘國威到庭執行職務。
中    華    民    國    99    年    3     月    19    日
                  刑事第三庭    法  官  戴韻玲
以上正本證明與原本無異。
如不服本判決應於收受判決後10日內向本院提出上訴書狀，並應
敘述具體理由；其未敘述上訴理由者，應於上訴期間屆滿後20日
內向本院補提理由書（均須按他造當事人之人數附繕本）「切勿
逕送上級法院」。
中    華    民    國    99    年    3     月    22    日
                                書記官  張語恬
附錄法條：
毒品危害防制條例第10條
施用第一級毒品者，處 6 月以上 5 年以下有期徒刑。
施用第二級毒品者，處 3 年以下有期徒刑。

司法院資訊處製作；財團法人民間司法改革基金會備份。
